臺灣高等法院刑事判決               100年度上訴字第2032號
上  訴  人
即  被  告  劉惕生
上列上訴人即被告因違反毒品危害防制條例案件，不服臺灣桃園
地方法院100 年度審訴字第523 號，中華民國100 年5 月31日第
一審判決（起訴案號：臺灣桃園地方法院檢察署99年度毒偵字第
5255號），提起上訴，本院判決如下：
    主  文
上訴駁回。
    理  由
一、按「（第1 項）依本編（協商程序）所為之科刑判決，不得
    上訴。但有第455 條之4 第1 項第1 款、第2 款、第4 款、
    第6 款、第7 款所定情形之一，或協商判決違反同條第2 項
    之規定者，不在此限。（第2 項）對於前項但書之上訴，第
    二審法院之調查以上訴理由所指摘之事項為限」，刑事訴訟
    法第455 條之10第1 項、第2 項定有明文。次按「協商判決
    之上訴，除本編有特別規定外，準用第三編第一章及第二章
    之規定。」刑事訴訟法第455 條之11第1 項亦有明文；再按
    「第二審法院認上訴有不合法律上程式或法律上不應准許，
    或其上訴權已喪失之情形者，應以判決駁回之。」此觀刑事
    訴訟法第第367 條前段至明。準此，協商程序所為之科刑判
    決，除有刑事訴訟法第455 條之4 第1 項第1 款：於法院協
    商訊問程序終結前，被告撤銷協商合意或檢察官撤回協商聲
    請者；第2 款：被告協商之意思非出於自由意志者；第4 款
    ：被告所犯之罪非第455 條之2 第1 項所定得以協商判決者
    ；第6 款：被告有其他較重之裁判上一罪之犯罪事實者；第
    7 款：法院認應諭知免刑或免訴、不受理者情形之一，及違
    反同條第2 項「法院應於協商合意範圍內為判決；法院為協
    商判決所科之刑，以宣告緩刑或二年以下有期徒刑、拘役或
    罰金為限」之規定者外，不得上訴。
二、經查，被告劉惕生因違反毒品危害防制條例案件，於民國10
    0 年5 月2 日原審法院行準備程序時坦承不諱，檢察官乃於
    同日聲請原審法院同意於審判外進行協商程序，同日檢察官
    與被告達成合意，被告並表示同意檢察官之求刑刑度（被告
    施用第一級、第二級毒品部分，各求處有期徒刑8 月、4 月
    ，定應執行為有期徒刑10月），復陳稱其係出於自由意志達
    成協商合意屬實。原審法院並依法當庭告知被告認罪之罪名
    ，及如適用協商程序判決，被告喪失受法院依通常程序公開
    審判之權利、保持緘默之權利、與證人對質或詰問證人之權
    利；依協商程序而為協商判決除有刑事訴訟法第455 條之4
    第1 項第1 款、第2 款、第4 款、第6 款、第7 款，及違反
    同條第2 項所定情形之一者，不得上訴等旨，並經被告表示
    充分了解原審法院所告知之事項，均據被告於筆錄內簽名確
    認無訛。是被告確實基於內心自由意思當庭表示同意認罪協
    商，至堪認定。原審法院依協商合意範圍內，判處被告如原
    判決主文所示之罪刑，核無違誤。
三、被告不服原審判決，提起上訴，上訴意旨略以：本件扣案之
    第一級、第二級毒品並未全部送驗，顯不得為本件有罪判決
    之依據，此亦與被告之量刑有重大影響云云。惟查：「認罪
    協商」係基於公共政策之考量，法院以訴訟當事人之意願就
    「罪」與「刑」之協議為基礎，而作成判決之一種制度。所
    謂「認罪」，即被告請求就檢察官起訴之某罪名為有罪判決
    之意，而所謂「協商」，即被告請求就所認之罪議定刑期之
    意，兩者均屬被告直接對於發生刑事實體法效果之「罪」與
    「刑」所為之意思表示，其間並不以「事實」或「證據」作
    為必要基礎（最高法院98年度臺上字第5289號判決意旨參照
    ）。且被告上訴意旨，揆諸首開說明，核非屬上揭就協商判
    決所得提起上訴之理由。從而，被告之上訴，為法律上不應
    准許，應予駁回，並不經言詞辯論為之。
四、據上論斷，應依刑事訴訟法第455 條之11第1 項、第367 條
    前段、第372 條，判決如主文。
中    華    民    國   100    年    7     月    11    日
                  刑事第九庭  審判長法  官  陳貽男
                                    法  官  蔡守訓
                                    法  官  許必奇
以上正本證明與原本無異。
施用第一級毒品部分如不服本判決，應於收受送達後10日內向本
院提出上訴書狀，其未敘述上訴之理由者並得於提起上訴後10日
內向本院補提理由書（均須按他造當事人之人數附繕本）「切勿
逕送上級法院」。
施用第二級毒品部分不得上訴。
                                    書記官  楊品璇
中    華    民    國   100    年    7     月    12    日